臺灣高等法院刑事判決　　　　　　　 100年度上易字第2485號
上　訴　人
即　被　告　楊東祥
上列上訴人因竊盜案件，不服臺灣板橋地方法院100年度易字第
2557號，中華民國100年9月15日第一審判決（起訴案號：臺灣板
橋地方法院檢察署100年度偵字第17958號），提起上訴，本院判
決如下：
    主  文
上訴駁回。
    事  實
一、楊東祥前因竊盜等案件，經臺灣士林地方法院判處有期徒刑
    6月、7月確定，再經減刑為有期徒刑3月、3月又15日，並定
    應執行刑有期徒刑5月又15日確定，於民國100年2月2日執行
    完畢。詎楊東祥猶不知悔改，於100年6月19日晚間10時許，
    在新北市○○區○○街213號旁，夜間均無人居住、由謝金
    祥管領之工地2、3樓內，持其所有客觀具危險性，足以危害
    人之生命、身體安全，可供兇器使用之老虎鉗、水果刀各1
    支，以老虎鉗將電力配線盤內之電線抽出，再以水果刀去除
    電線外層塑膠皮之方式，竊取現場之銅線若干，得手後以新
    台幣（下同）1,560元之代價變賣予資源回收廠花用。嗣楊
    東祥於100年7月2日晚間11時20分許，復攜帶前揭老虎鉗、
    水果刀各1支，在上開工地4樓內，以相同方式竊取銅線
    1.585公斤，經警查獲及扣得上開老虎鉗、水果刀各1支（楊
    東祥所犯此部分竊盜罪已經原審判決確定），楊東祥始供承
    100年6月19日失竊銅線案亦係其所為，始查知上情。
二、案經謝金祥訴由新北市政府警察局新莊分局移送臺灣板橋地
    方法院檢察署檢察官偵查起訴。
    理  由
一、訊據被告楊東祥矢口否認上開犯行，辯稱：100年7月2日是
    伊所為，當天在現場被警查到時，大家把伊圍著，伊很害怕
    ，就承認100年6月19日也是伊偷的，到檢察官訊問時，伊還
    是很害怕，所以仍然承認，後來在地方法院開庭時，伊以為
    偷一件及偷二件都是一樣的，所以仍然承認，但先前之自白
    均非事實云云。
二、經查：被告於100年7月2日晚間11時20分許，於新北市○○
    區○○街213號旁工地竊取電線遭警查獲，其於警詢、偵查
    及原審時均承稱同址工地於100年6月19日遭竊之電線亦係其
    所竊取，並將所竊銅線變賣得款1,560元，有被告歷次訊問
    筆錄在卷可憑。而該工地於100年6月19日有失竊電線一節，
    迭據證人謝金祥及警員張政華於本院審理時到庭證述無誤，
    警員張政華證稱：「（你到現場後，是你還是被害人問6月
    19日的案件是否是被告做的？）是我主動問的，因為被害人
    6月19日那件來警察局報案也是我處理的，但是被害人他們
    不願意製作6月19日的筆錄，所以沒有正式的文件，就是口
    頭來報案，且我有去現場。被害人他們應該是6月20日來報
    案。」等語；證人謝金祥證稱：「6月19日的電線失竊，你
    是否有去報案？）我有去備案，員警有去現場看，現場有失
    竊的電線的皮，還有一瓶礦泉水。」、「（員警要跟你們製
    作筆錄，你為何不願意作？）我們認為這種東西沒有什麼希
    望找回，被偷就被偷，損失也沒有辦法彌補，所以我們不想
    花時間去跟員警製作筆錄。」、「（6月19日失竊的東西有
    多少東西？）二樓跟三樓半有電線失竊，我們從有重新拉線
    。花了六萬多元，但是原來失竊的電線重量我不清楚。」等
    語。是上址工地於100年6月19日確實有失竊若干數量之電線
    。至被告上訴雖指稱其最初在現場及偵查中之自白不具任意
    性一節，查：該日現場之情形，依警員張政華於本院所證：
    「我是接到電話到現場，被害人他們還沒有驚動被告，我就
    一層一層的搜，結果發現被告在四樓的樓頂，被告一看到我
    們就跑，我們就從樓上往下面追，後來被告跑到一樓，我和
    現場的其他人把被告壓制住，在壓制被告的過程，被告的臉
    有撞到牆壁就受傷，現場我只有和一名男子壓制被告，那個
    男子是誰我不知道，被害人謝金祥是後來才到的，幫我壓制
    被告的人後來就走了，我也不知道他是誰。我們在壓制被告
    的時候，民眾七、八個大約圍過來，有兩個民眾要毆打他，
    我們就把他們隔開。」、「（謝金祥到的時候，謝金祥是否
    有兇被告或是打被告？）沒有。」等語；證人謝金祥證稱：
    「（被告在案發現場是否就承認6月19日九日也是他偷的？
    ）圍捕時，我不在，抓到被告之後，我才跟著去警局製作筆
    錄，在現場我沒有問被告。」等語。可知，被告雖於100年7
    月2日因行竊而遭當場查獲，惟被害人謝金祥並未在現場對
    被告施任何強暴脅迫行為，雖有二名圍觀民眾有作勢要毆打
    被告，惟亦立即遭警員張政華制止，再參以被告其後於檢察
    官訊問時，乃至原審法官訊問時均仍坦承100年6月19日犯行
    為其所為，被告空言否認其於現場及警詢自白之任意性云云
    ，亦不足採。復有被告所有之老虎鉗、水果刀各1支等物扣
    案可證，被告空言否認犯行，不足採信。本案事證已臻明確
    ，被告犯行堪予認定，應依法論科。
三、按刑法第321條第1項第3款所稱之兇器，其種類並無限制，
    凡客觀上足對人之生命、身體、安全構成威脅，具有危險性
    者即屬之，且祇須行竊時，攜帶此種具有危險性之兇器為已
    足，並不以攜帶之初有行兇之意圖為必要，此有最高法院79
    年臺上字第5253號判例意旨可資參照。被告所持以行竊之老
    虎鉗、水果刀各1支，均為金屬材質，質地堅硬，有上開現
    場照片在卷可稽，如持以揮擊，顯對人之生命、身體構成威
    脅，自屬兇器無訛。核被告所為，均係犯刑法第321條第1項
    第3款之攜帶兇器竊盜罪。再被告有如犯罪事實欄所述之有
    期徒刑執行完畢之事實，有本院被告前案紀錄表1份在卷可
    考，其受有期徒刑之執行完畢，5年內故意再犯本件有期徒
    刑以上之本罪，為累犯，應依刑法第47條第1項規定加重其
    刑。
四、原審適用刑法刑法第321條第1項第3款、第47條第1項、第38
    條第1項2款、第3項等規定，復審酌被告身強體健，竟不思
    自食其力賺取所需，所為有害社會治安，惟竊得之財物價值
    尚非鉅大，暨其犯罪之動機、目的、手段，及均坦承犯行之
    犯後態度等一切情狀，量處被告有期徒刑7月之刑，且說明
    扣案之老虎鉗、水果刀各1支，係被告所有及供其犯罪所用
    之物，應依刑法第38條第1項第2款之規定宣告沒收等，認事
    用法均無不合，量刑亦稱妥適，被告猶執前詞上訴否認犯罪
    ，自無理由，應予駁回。
據上論斷，應依刑事訴訟法第368條，判決如主文。
本案經檢察官侯寬仁到庭執行職務。
中    華    民    國   100    年    12    月    14    日
                  刑事第四庭審判長法  官  陳筱珮
                                  法  官  邱滋杉
                                  法  官  孫惠琳
以上正本證明與原本無異。
不得上訴。
                                  書記官  潘文賢
中    華    民    國   100    年    12    月    14    日